臺灣花蓮地方法院民事裁定
111年度勞訴字第7號
原      告  邱羽宸  
上列原告與被告聯安保全股份有限公司間請求恢復僱傭關係等事
件，本院裁定如下：
    主      文
原告應於本裁定送達後5日內具狀提出於被告聯安保全股份有限
公司任職期間之每月薪資資料並查報本件訴訟標的價額，按勞動
事件法第15條適用民事訴訟法第77條之13規定所定費率核算本件
第一審訴訟費用，並補繳該訴訟費用金額之3分之1，逾期未繳納
，即駁回本件起訴。
    理      由
一、按因確認僱傭關係或給付工資、退休金或資遣費涉訟，勞工
    或工會起訴或上訴，暫免徵收裁判費三分之二。有關勞動事
    件之處理，依勞動事件法之規定；該法未規定者，適用民事
    訴訟法之規定。勞動事件法第12條第1項、第15條定有明文
    。次按因財產權而起訴，其訴訟標的之金額或價額在新臺幣
    （下同）十萬元以下部分，徵收一千元；逾十萬元至一百萬
    元部分，每萬元徵收一百元；逾一百萬元至一千萬元部分，
    每萬元徵收九十元；逾一千萬元至一億元部分，每萬元徵收
    八十元；逾一億元至十億元部分，每萬元徵收七十元；逾十
    億元部分，每萬元徵收六十元；其畸零之數不滿萬元者，以
    萬元計算。原告之訴，有下列各款情形之一者，法院應以裁
    定駁回之。但其情形可以補正者，審判長應定期間先命補正
    ：六、起訴不合程式或不備其他要件。民事訴訟法第77條之
    13、第249條第1項第6款亦有明定。
二、經查，依原告所提之起訴狀所載之本件訴之聲明為：被告聯
    安保全股份有限公司應給付原告民國111年5月起至訴訟結束
    本人復職起之應付薪資等語，事實及理由則主張被告違法解
    職，主張恢復僱傭關係，並請求被告給付上開薪資等語，然
    原告並未於本件提出其於被告任職期間之每月薪資金額及相
    關資料，本院無法核定本件訴訟標的價額，本院已於111年5
    月16日以111年度勞專調字第7號裁定命原告應於收受裁定後
    7日內補正該資料，該裁定已於同月23日合法送達原告，此
    有裁定書及送達回證附卷可參，然原告迄今仍未補正，故本
    院再依上開規定，命原告於5日內提出於被告處任職期間之
    每月薪資資料。又依各級法院辦案期限實施要點第2點第5、
    6款及勞動事件法第32條第1項規定，目前勞動事件之通常訴
    訟程序之法院辦案期限，其中第一審為6個月、第二審為2年
    、第三審為1年，合計後審理期間最長共為42個月。故請原
    告以上開所陳報之每月薪資金額乘以上開法院審理期間42個
    月後，以該所得金額作為本件訴訟標的金額並具狀查報之，
    依勞動事件法第15條適用民事訴訟法第77條之13第1項規定
    所定費率核算本件第一審裁判費後，並於收受本裁定翌日起
    5日內補繳該裁判費金額之3分之1（依勞動事件法第12條規
    定原告暫免繳3分之2），逾期未繳納，即依上開規定駁回原
    告本件之起訴。
三、依首揭規定，裁定如主文。
中　　華　　民　　國　　111 　年　　6 　　月　　27　　日
                  勞動法庭      法  官  鍾志雄
以上正本係照原本作成。
本裁定不得抗告。　　　　　　　　　
中　　華　　民　　國　　111 　年　　6 　　月　　27　　日
                                書記官  胡釋云